【裁判字號】    97,抗,65
【裁判日期】    970225
【裁判案由】    聲請減刑
【裁判全文】
臺灣高等法院臺南分院刑事裁定            97年度抗字第65號
抗  告  人
即 受 刑人  甲○○
                    現於臺灣臺南監獄執行中
上列抗告人因聲請減刑及定執行刑案件，不服臺灣臺南地方法院
中華民國97年1月3日裁定（96年度聲減字第5372號）提起抗告，
本院裁定如下：
    主  文
原裁定撤銷。
甲○○所犯如附表編號1、2、3所示之罪，均減刑詳如附表編號
1、2、3所載，與附表編號4所列不應減刑之罪所處之刑，應執行
有期徒刑拾肆年貳月、褫奪公權陸年。
    理  由
一、本件抗告意旨略以：依刑法第79條之1第1項、第3項，二以
    上徒刑併執行，執行之期間合併計算之，又合併計算而假釋
    者，前一項規定之期間亦合併計算之。故二以上合併之刑無
    論執行及假釋期間均合併執行中，不得割裂計算，最高法院
    88年台非字第314號、88年台非字第218號判決在案。原裁定
    以抗告人附表編號1、2所示之罪業已執行期滿日為基準，而
    分割處理不予減刑，而與抗告人附表編號1、2與3、4接續合
    併執行之刑，顯然不合刑法第79條之1第1項、第3項，爰依
    法提起抗告等語。
二、按中華民國96年罪犯減刑條例第11條規定，裁判確定前犯數
    罪，有應減刑與不應減刑者，就應減刑之罪，依第2條、第4
    條、第6條至第8條及前條規定減刑後，與不應減刑之罪之宣
    告刑，適用刑法第51條定其應執行之刑。又按數罪併罰，有
    二裁判以上者，依刑法第51條規定，定其應執行之刑，為同
    法第53條所明定，故二裁判以上數罪，縱其中一部分已執行
    完畢，如該數罪尚未全部執行完畢，因與刑法第54條，及司
    法院院字第1304號解釋所謂僅餘一罪之情形有別，自仍應依
    刑法第53條之規定，定其應執行之刑（最高法院81年度台抗
    字第464號裁判意旨參照）。查檢察官聲請就附表編號1、2
    、3分別予以減刑，與附表編號4不得減刑部分，合併定其應
    執行刑等情。經查，就抗告人所犯附表編號1、2、3之罪，
    均合於上開減刑條例第2條第1項第3款之規定，應分別減為
    如附表編號1、2、3所示之刑，並與不得減刑之編號4所處之
    刑，適用修正前刑法第51條之規定定其應執行之刑，爰定執
    行刑為有期徒刑十四年二月、褫奪公權六年。
三、原裁定未就抗告人所犯附表編號1、2之罪予以減刑，並與附
    表編號3、4之罪合併定應執行之刑，顯有不當。抗告人抗告
    意旨指摘原裁定為不當，請求撤銷，為有理由，自應由本院
    將原裁定予以撤銷，裁定如主文第二項所示。
四、依刑事訴訟法第413條，中華民國96年罪犯減刑條例第2條第
    1項第3款、第8條第1項、第3項、第11條、第12條，刑法第2
    條第1項前段、修正前刑法第51條第5款，裁定如主文。
中    華    民    國    97    年     2    月    25    日
                  刑事第一庭    審判長法  官  黃崑宗
                                      法  官  夏金郎
                                      法  官  王明宏
以上正本證明與原本無異。
不得再抗告。
                                      書記官  黃全忠
中    華    民    國    97    年    2     月    27    日


司法院資訊處製作；財團法人民間司法改革基金會備份。
